臺灣新北地方法院刑事判決
111年度審交易字第228號
公  訴  人  臺灣新北地方檢察署檢察官
被      告  柯盟岳


上列被告因公共危險案件，經檢察官提起公訴（111年度偵字第6
765號），被告於準備程序中就被訴事實為有罪之陳述，本院裁
定進行簡式審判程序，茲判決如下：
    主  文
柯盟岳駕駛動力交通工具，而有吐氣所含酒精濃度達每公升零點
貳伍毫克以上情形，累犯，處有期徒刑陸月，如易科罰金，以新
臺幣壹仟元折算壹日。
    事  實
一、柯盟岳前因公共危險案件，經臺灣士林地方法院以102年度
    湖交簡字第654號判處有期徒刑2月，併科罰金新臺幣50,000
    元確定，於民國103年3月19日易科罰金執行完畢。又因公共
    危險案件，經臺灣臺北地方法院以106年度交簡字第2301號
    判處有期徒刑4月確定，於106年12月5日易科罰金執行完畢
    。復因公共危險案件，經本院以109年度交簡字第1171號判
    處有期徒刑5月確定，於110年1月14日易科罰金執行完畢。
    詎猶不知悔改，竟於111年1月14日10時許，在臺北市南港區
    忠孝東路6段某處之工地飲用保力達後，明知酒後不得駕駛動
    力交通工具，仍於同日17時許，騎乘車牌號碼000-000號普通
    重型機車上路。嗣於同日17時42分許，在新北市永和區環河
    西路2段與福祥路口，因面有酒容而為警攔查，並於同日17
    時47分許對其實施酒精檢測，當場測得吐氣所含酒精濃度測
    定值達每公升0.32毫克，始悉上情。
二、案經新北市政府警察局永和分局報告臺灣新北地方檢察署檢
    察官偵查起訴。
    理  由
一、按除被告所犯為死刑、無期徒刑、最輕本刑為3 年以上有期
    徒刑之罪或高等法院管轄第一審案件者外，於第一次審判期
    日前之準備程序進行中，被告先就被訴事實為有罪之陳述時
    ，審判長得告知被告簡式審判程序之旨，並聽取當事人、代
    理人、辯護人及輔佐人之意見後，裁定進行簡式審判程序，
    刑事訴訟法第273 條之1 第1 項定有明文。本件被告所犯係
    死刑、無期徒刑、最輕本刑為3 年以上有期徒刑以外之罪，
    其於準備程序中就被訴事實為有罪之陳述，經本院告知簡式
    審判程序之旨，並聽取公訴人及被告之意見後，認宜進行簡
    式審判程序，爰依上開規定裁定行簡式審判程序。
二、上揭事實，業據被告於警詢、偵查、本院準備程序及審理時
    均坦承不諱，並有新北市政府警察局永和分局酒精測定紀錄
    表、新北市政府警察局吐氣酒精濃度檢測程序暨拒測法律效
    果確認單、新北市政府警察局舉發違反道路交通管理事件通
    知單附卷可稽，被告犯行堪予認定。
三、按行為後法律有變更者，適用行為時之法律。但行為後之法
    律有利於行為人者，適用最有利於行為人之法律，刑法第2
    條第1 項定有明文。經查，被告為本件犯行後，第185條之3
    第1項之規定業於111年1月28日修正公布，並自同年月30日
    生效施行。修正前刑法第185條之3第1項規定：「駕駛動力
    交通工具而有下列情形之一者，處2年以下有期徒刑，得併
    科20萬元以下罰金：一、吐氣所含酒精濃度達每公升零點二
    五毫克或血液中酒精濃度達百分之零點零五以上。二、有前
    款以外之其他情事足認服用酒類或其他相類之物，致不能安
    全駕駛。三、服用毒品、麻醉藥品或其他相類之物，致不能
    安全駕駛。」；修正後刑法第185條之3第1項則規定：「駕
    駛動力交通工具而有下列情形之一者，處3年以下有期徒刑
    ，得併科30萬元以下罰金：一、吐氣所含酒精濃度達每公升
    零點二五毫克或血液中酒精濃度達百分之零點零五以上。二
    、有前款以外之其他情事足認服用酒類或其他相類之物，致
    不能安全駕駛。三、服用毒品、麻醉藥品或其他相類之物，
    致不能安全駕駛。」，是經比較新舊法之結果，修正後法定
    刑度已較修正前提高，並無較有利於被告之情形，依刑法第
    2 條第1 項前段之規定，適用行為時即修正前刑法第185 條
    之3 第1 項第1 款之規定。是核被告所為，係犯修正前刑法
    第185 條之3 第1 項第1 款之公共危險罪。又被告前有如事
    實欄所載有期徒刑執畢紀錄，有臺灣高等法院被告前案紀錄
    表1 份在卷可稽，其受有期徒刑之執行完畢後，5 年內故意
    再犯本件有期徒刑以上之罪，為累犯，另本院審酌被告前已
    因酒駕之公共危險案件，經法院判處罪刑確定，未能謹慎守
    法，猶再犯本案，顯然忽視法律禁令，對刑罰反應力薄弱，
    爰加重其刑。爰審酌被告明知酒後駕駛動力交通工具，對於
    一般往來之公眾及駕駛人自身皆具有高度危險性，仍於服用
    酒類後其呼氣酒精濃度高達每公升0.32毫克，已逾法定吐氣
    所含酒精濃度每公升0.25毫克之標準，猶駕駛車輛行駛於道
    路，顯然漠視法令之禁制，有害公眾用路安全，所幸並未進
    一步造成他人身體或財物之實害等一切情狀，量處如主文所
    示之刑，並諭知易科罰金之折算標準，以資懲儆。
據上論斷，應依刑事訴訟法第273 條之1 第1 項、第299 條第1
項前段，修正前刑法第185 條之3 第1 項第1 款，刑法第2 條第
1 項前段、第47條第1 項、第41條第1 項前段，刑法施行法第1 
條之1 第1 項，判決如主文。
本案經檢察官彭毓婷提起公訴，檢察官陳漢章到庭執行職務。
中　　華　　民　　國　　111 　年　　4 　　月　　28　　日
                  刑事第二十四庭  法  官  徐子涵
上列正本證明與原本無異。
如不服本判決，應於判決送達後20日內敘明上訴理由，向本院提
出上訴狀 (應附繕本) ，上訴於臺灣高等法院。其未敘述上訴理
由者，應於上訴期間屆滿後20日內向本院補提理由書「切勿逕送
上級法院」。
                                  書記官　游士霈
中　　華　　民　　國　　111 　年　　4 　　月　　28　　日
附錄本案論罪科刑法條全文：
修正前中華民國刑法第185條之3第1項
駕駛動力交通工具而有下列情形之一者，處 2 年以下有期徒刑
，得併科 20 萬元以下罰金：
一、吐氣所含酒精濃度達每公升零點二五毫克或血液中酒精濃度
    達百分之零點零五以上。
二、有前款以外之其他情事足認服用酒類或其他相類之物，致不
    能安全駕駛。
三、服用毒品、麻醉藥品或其他相類之物，致不能安全駕駛。